【裁判字號】    95,訴,2478
【裁判日期】    951003
【裁判案由】    毒品危害防制條例
【裁判全文】
台灣台中地方法院刑事判決              95年度訴字第2478號
公  訴  人  臺灣臺中地方法院檢察署檢察官
被      告  甲○○
                    國民
上列被告因毒品危害防制條例案件，經檢察官提起公訴（95年度
毒偵字第3058號），經本院合議庭裁定，由受命法官依法獨任進
行簡式審判程序判決如下：
    主  文
甲○○施用第一級毒品，累犯，處有期徒刑拾月，扣案之第一級
毒品海洛因壹包淨重○‧六二公克（空包裝重○‧一九公克），
沒收銷燬之；又施用第二級毒品，累犯，處有期徒刑伍月；應執
行有期徒刑壹年壹月，扣案之第一級毒品海洛因壹包淨重○‧六
二公克（空包裝重○‧一九公克），沒收銷燬之。
    事  實
一、甲○○素行極為不佳，前曾犯恐嚇、賭博、強盜、妨害自由
    、違反麻醉藥品管理條例、違反懲治盜匪條例、毀損、違反
    動產擔保交易法、違反電信法、違反槍砲彈藥刀械管制條例
    、違反毒品危害防制條例等罪，其中於民國（下同）八十一
    年間所觸犯違反麻醉藥品管理條例罪經本院判處有期徒刑四
    月，如易科罰金，以參佰元折算壹日確定，所觸犯妨害自由
    罪，經臺灣高等法院臺中分院判處有期徒刑八月確定，經定
    其應執行刑為有期徒刑十月確定，所觸犯違反懲治盜匪條例
    罪及毀損罪經本院判處執行有期徒刑八年二月確定，前開四
    罪再經裁定定其應執行刑為有期徒刑八年十月確定，並於九
    十三年五月二十八日因縮短刑期執行完畢，甲○○又因違反
    毒品危害防制條例案件，經依本院八十九年度毒聲字第七五
    七八號裁定令入戒治處所施以強制戒治，於九十年十二月二
    十四日期滿執行完畢，並由臺灣臺中地方法院檢察署檢察官
    於九十一年一月二十四日以九十一年度戒毒偵字第五十八號
    為不起訴處分確定。嗣甲○○於前開強制戒治執行完畢釋放
    後五年內，復基於施用第一級毒品之犯意，自臺灣高等法院
    臺中分院九十五年度上訴字第二五九號判決日（九十五年六
    月二十九日）後之九十五年七月五日晚上二十三時許在台中
    市○○區○○路二一號「凱怡汽車旅館」二二二號房間內，
    以將第一級毒品海洛因摻入香煙內點燃吸食其產生煙霧之方
    式施用第一級毒品海洛因一次。甲○○另基於施用第二級毒
    品之犯意，於前開相同之時間、地點，以將第二級毒品安非
    他命放置於玻璃管內，其下以火燃燒，吸食其產生煙霧之方
    式施用第二級毒品安非他命一次。嗣於九十五年七月五日晚
    上二十三時四十分許，為警在上址查獲，並扣得第一級毒品
    海洛因一包淨重○‧六二公克（空包裝重○‧一九公克）。
二、案經臺中市警察局第一分局報請臺灣台中地方法院檢察署檢
    察官偵查起訴。
    理  由
一、按除被告所犯為死刑、無期徒刑、最輕本刑為三年以上有期
    徒刑之罪或高等法院管轄第一審案件者外，於前條第一項程
    序進行中，被告先就被訴事實為有罪之陳述時，審判長得告
    知被告簡式審判程序之旨，並聽取當事人、代理人、辯護人
    及輔佐人之意見後，裁定進行簡式審判程序，刑事訴訟法第
    二百七十三條之一第一項定有明文。本件被告所犯係死刑、
    無期徒刑、最輕本刑為三年以上有期徒刑以外之罪，其於準
    備程序中就被訴事實為有罪之陳述，且經審判長告知被告簡
    式審判程序之旨，並聽取公訴人及被告之意見後，本院合議
    庭認為適宜而裁定由受命法官獨任進行簡式審判程序，合先
    敘明。
二、上揭事實，業據被告甲○○於本院審理時，坦承不諱，並有
    被告所有之第一級毒品海洛因一包淨重○‧六二公克（空包
    裝重○‧一九公克）扣案足資佐證，而該扣案之白色粉末一
    包，經囑託法務部調查局鑑定結果，確屬第一級毒品海洛因
    淨重○‧六二公克（空包裝重○‧一九公克）無訛，此有該
    局九十五年八月三日調科壹字第一二○○一八二九七號鑑定
    通知書一份附卷可參。再被告為警查獲，經警採其尿液囑託
    詮昕科技股份有限公司鑑定結果，甲基安非他命及嗎啡均呈
    陽性反應，此有該公司九十五年七月二十日第000000
    00號濫用藥物尿液檢驗報告一份附卷可稽，此外，復有相
    片四幀、扣押物品目錄表、員警職務報告、前揭臺灣台中地
    方法院檢察署不起訴處分書及被告之刑案資料查註紀錄表、
    臺灣高等法院被告全國前案紀錄表各一紙附卷可稽，足認被
    告自白，核與事實相符，堪予採信，事證至臻明確，被告甲
    ○○違反毒品危害防制條例犯行均洵堪認定。
三、按海洛因、安非他命分別係毒品危害防制條例第二條第二項
    第一款、第二款所定之第一級毒品、第二級毒品，不得非法
    施用，是核被告甲○○所為，係犯毒品危害防制條例第十條
    第一項、第二項之施用第一級毒品罪及施用第二級毒品罪。
    被告施用第一、二級毒品前後持有第一、二級毒品之低度行
    為，應分別為其施用第一、二級毒品之高度行為所吸收，均
    不另論罪。被告所犯施用第一級毒品、施用第二級毒品罪二
    罪之間，犯意各別，行為互殊，應予分論併罰。查被告甲○
    ○前曾於八十一年間觸犯違反麻醉藥品管理條例罪經本院判
    處有期徒刑四月，如易科罰金，以參佰元折算壹日確定，所
    觸犯妨害自由罪，經臺灣高等法院臺中分院判處有期徒刑八
    月確定，經定其應執行刑為有期徒刑十月確定，所觸犯違反
    懲治盜匪條例罪及毀損罪經本院判處執行有期徒刑八年二月
    確定，前開四罪再經裁定定其應執行刑為有期徒刑八年十月
    確定，並於九十三年五月二十八日因縮短刑期執行完畢，此
    有臺灣台中地方法院檢察署刑案資料查註紀錄表一份在卷可
    按，其於五年之內再犯有期徒刑以上之本罪，係屬累犯，均
    應依刑法第四十七條第一項之規定，加重其刑。爰審酌被告
    甲○○犯罪之動機、目的、手段、品行極為不佳，詳如前述
    ，此有台灣台中地方法院檢察署刑案資料查註紀錄表一份在
    卷可按，被告曾有施用毒品不良素行，經執行完畢後，仍不
    知警惕，再次施用毒品，經檢察官依初次勒戒、觀察後無繼
    續施用傾向為不起訴處分確定後，仍不知悔改警惕，猶繼續
    施用毒品不輟，情節非輕，有失政府制定毒品危害防制條例
    之立法美意，本不宜寬貸，惟此乃自戕且容易成癮之行為，
    從另一角度觀察，應視同病人看待，及犯後已坦承犯行，態
    度良好等一切情狀，分別量處如主文所示之刑，並定其應執
    行刑，以資懲儆。至於扣案之第一級毒品海洛因一包淨重○
    ‧六二公克（空包裝重○‧一九公克），依毒品危害防制條
    例第二條第二項第一款之規定，屬第一級毒品，不問屬於犯
    人與否，爰依毒品危害防制條例第十八條第一項前段之規定
    ，宣告沒收銷燬之。
據上論斷，應依刑事訴訟法第二百九十九條第一項前段、第二百
七十三條之一第一項，毒品危害防制條例第十條第一項、第二項
、第十八條第一項前段，刑法第十一條、第四十七條第一項、第
五十一條第五款，判決如主文。
中    華    民    國    95    年    10    月    3     日
                  刑事第八庭    法  官  洪俊誠
以上正本證明與原本無異。
如不服本判決，應於判決送達後十日內向本院提出上訴狀，上訴
於臺灣高等法院臺中分院(須附繕本)。
                                書記官  蕭榮峰
中    華    民    國    95    年    10    月    3     日
附錄論罪科刑實體法條文：
毒品危害防制條例第十條：
施用第一級毒品者，處六月以上五年以下有期徒刑。
施用第二級毒品者，處三年以下有期徒刑。


司法院資訊處製作；財團法人民間司法改革基金會備份。
